---
title: "DS2024: Karse Rapport v0.1"
author: "Jeppe Støtt Bøjer"
date: "`r format(Sys.time(), '%Y-%m-%d')`"
output: 
  html_document:
    toc: true
    toc_float: true
    theme: united
    code_folding: hide
---

```{r, message=FALSE, warning=FALSE, echo = F}
library(tidyverse)
library(lubridate)
library(cowplot)
```

# Eksplorativ data analyse

## Indlæs data
```{r, message=F}
data <- read_delim(file = "Data/test2_20231212.TXT", delim = "\t")
head(data)
```

## Clean data

Fjerner alle observationer som indeholder tekst, og omdanner variable fra chr til dbl. Tid og dato sammensættes i en kolonne.

```{r}
data_clean <- data %>%
  filter(Date != "Date") %>%
  mutate(Date_time = ymd_hms(paste(Date, Time)),
         Temperature = as.numeric(`Temperature (C)`),
         Humidity = as.numeric(`Humidity (%)`),
         Light = as.numeric(`Light (0-100)`),
         Distance = as.numeric(`Distance (mm)`)) %>%
         select(-c(1,2,3,4,5,6))
head(data_clean)
```

Når vi plotter dataene, så kan vi se flere outliers i vores målinger. Disse vil gerne fjerne, så de ikke forstyrrer den senere dataanalyse
```{r}
data_clean_long <- data_clean %>% 
  pivot_longer(cols = -Date_time)

ggplot(data_clean_long, aes(x = Date_time, y = value)) +
  geom_point() +
  facet_wrap(~name, scales = "free_y", ncol = 1)
```

Da det vil fjerne for mange datapunkter, hvis der skulle laves en samlet filtrering for outliers, (f.eks. er der d. 16 december stortset kun målt nulværdier for humidity, men højde målingerne er fine, og dem vil vi gerne beholde), oprettes der nye dataframes for hver variabel.  I hver af disse dataframes fjernes outliers. F.eks. ved jeg at humidity aldrig er højere end 100% og derfor fjernes alle målinger med humidity over 100.

```{r}
data_height <- data_clean %>% 
  select(Date_time, Distance) %>%
  filter(Distance < 500) %>%
  mutate(Height = 102 - Distance)

data_temperature <- data_clean %>% 
  select(Date_time, Temperature) %>%
  filter(Temperature < 30 & Temperature > 15 )

data_humidity <- data_clean %>% 
  select(Date_time, Humidity) %>%
  filter(Humidity > 50 & Humidity < 100)

data_light <- data_clean %>% 
  select(Date_time, Light)# %>%
  #filter(Humidity > 50 & Humidity < 100)
```

## Plot data

Koden til height plot
```{r}
pheight <- ggplot(data_height, aes(x = Date_time, y = Height)) +
  geom_point() + 
  labs(title = "Height of Cress", y = "Height [mm]") +
  theme(axis.title.x = element_blank(),
  plot.title = element_text(size = 20),
  axis.title.y = element_text(size = 8),
  axis.text.x = element_text(size = 8),  # Size of x-axis labels
        axis.text.y = element_text(size = 8))
```

Koden til temperatur plot
```{r}
ptemp <- ggplot(data_temperature, aes(x = Date_time, y = Temperature)) +
  geom_point() + 
  labs(title = "Temperature in Incubator", y = "Temperature [°C]") +
  theme(axis.title.x = element_blank(),
    plot.title = element_text(size = 20),
    axis.title.y = element_text(size = 10),
    axis.text.x = element_text(size = 8),  # Size of x-axis labels
    axis.text.y = element_text(size = 8)) +
    coord_cartesian(ylim = c(0,30))
  
```

Koden til humidity plot
```{r}
phumidity <- ggplot(data_humidity, aes(x = Date_time, y = Humidity)) +
  geom_point() + 
  labs(title = "Humidity in Incubator", y = "Humidity [%]") +
  theme(axis.title.x = element_blank(),
    plot.title = element_text(size = 20),
    axis.title.y = element_text(size = 10),
    axis.text.x = element_text(size = 8),  # Size of x-axis labels
    axis.text.y = element_text(size = 8)) +
  coord_cartesian(ylim = c(0,100))
```

Koden til light plot
```{r}
plight <- ggplot(data_light, aes(x = Date_time, y = Light)) +
  geom_point() + 
  labs(title = "Light", y = "Light [%]") +
  theme(axis.title.x = element_blank(),
    plot.title = element_text(size = 20),
    axis.title.y = element_text(size = 10),
    axis.text.x = element_text(size = 8),  # Size of x-axis labels
    axis.text.y = element_text(size = 8)) +
  coord_cartesian(ylim = c(0,100))
```


Samler alle plot i en figur ved hjælp af cowplot bibloteket.

```{r}
plot_grid(pheight, ptemp, phumidity, plight,
  ncol = 2, align = 'v')
```